【裁判字號】    92,交抗,66
【裁判日期】    920723
【裁判案由】    聲請再審
【裁判全文】
臺灣高等法院高雄分院刑事裁定                      九十二年度交抗字第六六號
    抗  告  人  甲○○
右列抗告人因聲請再審案件，不服臺灣屏東地方法院中華民國九十二年五月九日裁定
（九十二年度交聲字第一號），提起抗告，本院裁定如左：
    主  文
抗告駁回。
    理  由
一、抗告意旨略以：抗告人前因駕車過失傷害告訴人朱秀緞，經臺灣屏東地方法院以
    九十一年度交易字第一０四號判決有期刑六月，如易科罰金，以三百元折算一日
    確定。又原確定判決係認抗告人駕駛之ＷＧ－六六二六號汽車左前部擦撞朱秀緞
    駕駛之Ｊ八─八一二０號汽車右側後部。然依抗告人發現之新證據即Ｊ八─八一
    二０號汽車送修過程之車損照片所示，Ｊ八─八一二０號汽車係遭九十度正面撞
    擊，而非側面擦撞，再ＷＧ－六六二六號汽車與Ｊ八─八一二０號汽車高度相差
    約三十公分，Ｊ八─八一二０號汽車之後保險桿亦完好，足佐其駕駛之ＷＧ－六
    六二六號汽車並未撞及朱秀緞駕駛之Ｊ八─八一二０號汽車。是抗告人自得依刑
    事訴訟法第四百二十條第一項第六款聲請再審，原審裁定駁回抗告人之再審聲請
    ，尚有未合。
二、按有罪之判決確定後，因發現確實之新證據，足認受有罪判決之人應受無罪、免
    訴、免刑或輕於原判決所認罪名之判決者，為受判決人之利益，得聲請再審，刑
    事訴訟法第四百二十條第一項第六款固定有明文。惟該條所稱發現確實之新證據
    ，係指就該證據本身形式上觀察，毋須經調查程序，顯然可認為足以動搖原確定
    判決者而言，且該項證據，須於事實審法院於判決前未經發現，不及調查斟酌，
    至其後始行發見者而言，倘受判決人因對有利之主張為原審所不採，事後提出證
    明，以圖證實在原審前所為有利之主張為真實，據以聲請再審，該項證據既非判
    決後所發見，顯難憑以聲請再審（最高法院二十八年抗字第八號、四十年台抗字
    第二號、五十  年台抗字第一０四號判例可資參照）。
三、經查，抗告人固主張其於Ｊ八─八一二０號汽車發生車禍後自行拍攝之該車損照
    片，既與原確定判決案卷內所附之車損照片不同，且未曾於原確定判決案件審理
    中提出調查斟酌，故應屬新證據。然抗告人提出之Ｊ八─八一二０號汽車車損照
    片，既係抗告人於車禍翌日所拍攝，已經抗告人陳明在卷，該車損照即非屬事實
    審法院於判決前未經發現而不能提出主張有利之證據，致事實審法院不及調查斟
    酌，而其後始行發見之新證據。再觀諸抗告人所提出自行拍攝之Ｊ八─八一二０
    號汽車車損照片，與原確定判決案卷內所附之車損照片角度雖略有些微不同，但
    拍攝Ｊ八─八一二０號汽車右後車身車損情形則相同，且抗告人提出自行拍攝之
    Ｊ八─八一二０號汽車車損照片，係為據以證明Ｊ八─八一二０號汽車係遭他車
    九十度正面撞擊，而非側面擦撞，及ＷＧ－六六二六號汽車車頭高度與Ｊ八─八
    一二０號汽車凹陷部分高度不符等情，亦經抗告人於事實審法院提出及聲請調查
    ，且經原法院捨棄不採，有臺灣屏東地方法院九十一年度交易字第一０四號確定
    判決附卷可稽。是抗告人提出自行拍攝之Ｊ八─八一二０號汽車車損照片，即非
    所謂發見之新證據，自不得據為聲請再審之原因。從而，原審裁定駁回抗告人之
    再審聲請，並無未合。抗告人指摘原裁定不當，並無理由，應予駁回。
三、據上論結，應依刑事訴訟法第四百十二條，裁定如主文。
中      華      民      國    九十二    年      七      月    二十三    日
                              臺灣高等法院高雄分院刑事第一庭
                                  審判長法官  曾永宗
                                        法官  邱永貴
                                        法官  郭玫利
右正本證明與原本無異。
不得再抗告。
                                  法院書記官  鄭靜芳
中    華    民    國      九十二      年      七      月     二十四  日
                          臺灣高等法院高雄分院刑事第一庭
                                  審判長法  官
                                        法  官
                                        法  官
不得再抗告。


司法院資訊處製作；財團法人民間司法改革基金會備份。
